臺灣宜蘭地方法院民事裁定
110年度破字第1號
聲  請  人  達固營造有限公司

清  算  人  趙健蓉  
代  理  人  吳純怡律師
上列聲請人聲請破產宣告事件本院裁定如下：
    主  文
達固營造有限公司破產。
選任林耕州會計師、吳純怡律師為破產管理人。
申報債權之期間自即日起至民國110年12月16日止。
第一次債權人會議定於民國110年10月15日（星期五）下午2時30
分在本院三樓會議室召開。
聲請程序費用新臺幣參仟元由聲請人負擔。
    理  由
一、聲請意旨略以：聲請人之原負責人鄭達三於民國107年死亡
    後，公司業務停擺，聲請人已於108年10月30日經股東會決
    議公司解散，並於109年7月7日選任股東趙健蓉為清算人，
    開始辦理清算事務。惟聲請人現存財產價值為新臺幣（下同
    ）37,671,457元，債務已達88,694,425元，聲請人之債務已
    超過資產。爰依破產法規定，聲請准就聲請人為破產宣告。
二、按破產，對債務人不能清償債務者宣告之。債務人停止支付
    者，推定其為不能清償。法院對於破產之聲請，在裁定前，
    得依職權為必要之調查，並傳訊債務人、債權人及其他關係
    人，破產法第57條、第1條第2項、第63條第2項分別定有明
    文。而債務人之財產價值，是否足堪清償其債務，應以裁定
    時而非以其債務發生時為準，且不僅以不動產之有無及其價
    值為認定之依據，債務人是否尚有其他財產或信用能力，自
    應併予調查審認。
三、經查：
㈠、聲請人主張其公司停止營運，已辦理清算，且債務已超過資
    產，而有對債務人不能清償之情形等節，已提出聲請人設立
    變更登記事項表、股東會會議記錄、本院准予備查函、催告
    陳報債權之報紙影本、財產狀況說明書 、資產負債表、銀
    行存款明細、財產目錄及債權人債務人清冊為證（見本院卷
    第7至37頁、第647至651頁）。依資產負債表之記載，聲請
    人109年度資產總額為37,671,457元，負債總額務已達88,69
    4,425元。又聲請人尚有多案經債權人取得執行名義及聲請
    强制執行，有債權人陳報債權之證明、各該支付命令、民事
    判決書、本票、報價單、發票、請款單、應收帳款明細等件
    可參（本院卷第149至497頁）。堪認聲請人已無從事生產，
    且資產已明顯小於負債之事實。聲請人主張已符合清償債務
    之破產要件，應屬可採。
㈡、復查，聲請人現有存款520,986元，應收帳款32,846,418元，
    不動產價值4,304,053元（本院卷第23至31頁、第147至651
    頁），尚欠稅捐所得稅3,148,230元及營業稅99,988元（本
    院卷第647頁）。堪認聲請人現有財產足以組成破產財團，
    於清償破產財團費用及財團債務後，各債權人尚得依破產程
    序公平受償，是聲請人聲請宣告破產，應有實益。
㈢、綜上，聲請人無繼續營業，並已進行清算，資產小於負債，
    業已不能清償債務，依其現有財產足以組成破產財團，具有
    宣告破產實益，故本件聲請人聲請宣告破產，於法並無不合
    而為有理由，應予准許。
四、末依破產法第64條規定：「法院為破產宣告時，應選任破產
    管理人，並決定左列事項：一、申報債權之期間。但其期間
    ，須在破產宣告之日起，十五日以上，三個月以下。二、第
    一次債權人會議期日。但其期日，須在破產宣告之日起一個
    月以內。」，爰選任林耕州會計師及吳純怡律師為本件破產
    管理人，並裁定申報債權期間及第一次債權人會議期日，如
    主文第二至四項所示。
五、據上論結，本件聲請有理由，依破產法第63條、第64條規定
    ，裁定如主文。
中　　華　　民　　國　　110 　年　　9 　　月　　17　　日
                  民事庭  法　官  謝佩玲
以上正本係照原本作成。
如對本裁定抗告須於裁定送達後10日內向本院提出抗告狀，並繳
納抗告費新臺幣1,000元。
中　　華　　民　　國　　110 　年　　9 　　月　　17　　日
                          書記官　陳建琪